# 购买固定资产外币保证金汇兑损益会计处理

提问人：240867030 时间：2020-07-30 12:38:00
具体事项：
从国外进口一批固定资产，使用信用证付款，付款币种为美元，采用的是人民币购美元存入信用证保证金账户，该笔美元保证金在资产负债表日产生的汇兑损益，是进利润表，财务费用-汇兑差额？还是可以进资产负债表科目？
相关的准则要求没找到。实际诉求是不影响当前的损益。
外币汇兑损益

回答人：chenyiwei
保证金的汇兑损益与一般情况下的汇兑损益处理原则一致，应计入财务费用，不应资本化计入设备采购成本。不属于借款费用准则规定可以资本化的外币借款汇兑差额。